臺灣花蓮地方法院交通事件裁定　　　　 96年度交聲字第116號
原處分機關　交通部公路總局台北區監理所花蓮監理站
異　議　人　甲○○
即受處分人
上列異議人因違反道路交通管理處罰條例案件，對於交通部公路
總局台北區監理所花蓮監理站96年7月3日所為之處分（原處分案
號：花監違字第裁 44─P00000000號），聲明異議，本院裁定如
下：
    主  文
原處分撤銷。
甲○○汽車駕駛人，行經有燈光號誌管制之交岔路口闖紅燈右轉
，處罰鍰新臺幣陸佰元，並記違規點數點。
    理  由
一、按汽車駕駛人，行經有燈光號誌管制之交岔路口闖紅燈者，
    處新臺幣（下同）1800元以上5400元以下罰鍰；前項紅燈右
    轉行為者，處新臺幣 600元以上1800元以下罰鍰；汽車駕駛
    人有道路交通管理處罰條例第53條之行為者，除依原條款處
    罰鍰外，並予記違規點數 3點，道路交通管理處罰條例第53
    條、第63條第1項第三款分別定有明文。
二、本件聲明異議人即受處分人甲○○於民國96年 5月17日18時
    50分許，駕駛車牌號碼U9—9185號自用小汽車，沿花蓮市○
    ○路行進，行經該路與重慶路交岔路口，明知其行駛車輛所
    應依據之燈光號誌顯示紅燈，不遵守該燈光號誌之管制而闖
    紅燈，為警員當場取締以受處分人違反道路交通管理處罰條
    例第53條第 1項行經有燈光號誌管制之交岔路口闖紅燈直行
    之規定，開立舉發通知單並指定應於96年6月1日前繳納罰鍰
    或前往原處分機關花蓮市交通事件裁決所聽候裁決，經受處
    分人前往原處分機關依限申訴，原處分機關認受處分人確有
    上開交通違規行為，乃依據道路交通管理處罰條例第53條第
    1項及第68條第1項第 3款之規定裁處2700元之罰鍰，並記違
    規點數三點。
三、訊據受處分人固坦承其於上開時、地確有駕車行經花蓮市○
    ○路與重慶路交岔路口等情，惟矢口否認有何闖紅燈之行為
    ，並辯稱：伊當駕車至上開交岔路口時，軒轅路與中山路口
    之紅綠燈係顯示紅燈，伊即停車等候，俟紅燈轉綠燈時再右
    轉重慶路約20公尺處欲左轉時即遭警方揮手攔下，警察誤認
    伊闖紅燈而開立本件紅單云云，經查：
、證人即實際開舉發單之警員蔡金昇於本院調查中到庭結證稱
    ：當時天色已經暗了，但視線沒有被阻擋， 2、30公尺的人
    物都可以看得很清楚，伊攔車的地方和紅綠燈位置是直線，
    不會阻礙伊的視線，伊是從 6點20分左右在那邊攔檢。伊站
    的位置可以很清楚看到異議人車子行進的路線，她在軒轅路
    紅燈時，異議人有略為暫停一下，等到重慶路號誌轉為綠燈
    時，就右轉到重慶路，但當時軒轅路的號誌還是紅燈，該處
    的紅綠燈號誌不會很難辨別，異議人不應該以重慶路的號誌
    為主，伊看得到軒轅路上的停止線，當時異議人確實是第一
    輛車，她一轉彎伊就進行攔查，是我一個人看到，後來是用
    手將異議人攔下來，伊攔下她之後，伊有告知他違規右轉，
    但她說她沒闖紅燈，她說她看重慶路，我跟她講說要看軒轅
    路的號誌，我攔她的時候軒轅路上已經是綠燈了，伊攔她的
    時候，異議人就發現伊，她就左轉靠邊停車了等語，是證人
    對於異議人當時確有在欲轉彎時略微停駛，所述與異議人並
    無二致，但證人卻進一步指證異議人是在軒轅路紅綠燈顯示
    是紅燈情形下過早行駛而闖紅燈，徵諸證人當時正在執行交
    通違規查緝任務，身著制服站立在路旁明顯處，異議人卻毫
    無所見，足見異議人對於車前道路狀況或交通號誌的注意，
    顯有所不足，而又參諸證人對於異議人係軒轅路上的第一台
    車以及一發現違規時即進行攔查，顯見員警對於異議人當時
    尚未通過系爭紅綠燈號誌之車行狀況即加以嚴密注意，所見
    自有相當的可信度，因此，異議人之辯解，自不足採據，應
    認受處分人確有闖紅燈右轉（右轉部分如下述說明）之交通
    違規行為。
、查異議人違規地點乃為花蓮市○○路、重慶路及軒轅路屬不
    規則三時相號誌管制路口，依其違規地點及行車動向，係為
    軒轅路右轉重慶路，而非為舉發違規事實「紅燈直行」，此
    有花蓮縣警察局96年8月 1日花警交字第09600321200號函一
    紙在卷可佐，本案原處分機關依道路交通管理處罰條例第53
    條第1項、第63條第1項第 3款之規定裁處2700元罰鍰，並記
    違規點數 3點之裁決，固非無見，惟本案受處分人之交通違
    規行為闖紅燈右轉，即如上述，本案原應依道路交通管理處
    罰條例第53條第2項、第63條第1項第3款之規定裁處600元罰
    鍰、並記違規點數 3點，舉發機關及原處分機關竟以受處分
    人違反道路交通管理處罰條例第53條第 1項之規定而舉發及
    裁決，實難謂允當，本案受處分人所為異議雖為無理由，惟
    原處分既有上開不當，自應由本院將原處分撤銷，並依據道
    路交通處罰條例第53條第2項、第63條第1項第 3款之規定，
    裁處如主文所示，以資適法。
四、據上論斷，應依道路交通案件處理辦法第20條前段，裁定如
    主文。
中　　華　　民　　國　　96　　年　　8 　　月　　3 　　日
                        臺灣花蓮地方法院交通法庭
                                法　官　李 豫 雙
上列正本證明與原本無異。
如對本裁定不服，應於送達後5日內，向本院提出抗告狀（應抄
附繕本）。
                                書記官
中　　華　　民　　國　　96　　年　　8 　　月　　3 　　日
